臺灣屏東地方法院民事判決
103年度訴字第483號
原      告  謝陳欣吟（即謝福財之承受訴訟人、謝宜蒝等3人
            之承當訴訟人）

訴訟代理人  蔡桓文律師
被      告  黃聖發  
            黃南化  
            黃麟詠  
兼上三人
訴訟代理人  林威志  
被      告  黃順忠  
            黃慶文  
訴訟代理人  黃洪錦香
被      告  黃慶一  
兼訴訟代理  
人          黃俊仁  
被      告  黃慶財  


            黃勇彰  
            黃柄盛  
訴訟代理人  黃蔡宜秀
被      告  黃秋太  
訴訟代理人  黃陳瑞香
被      告  黃俊鋒  
訴訟代理人  黃信福  
            鄧銀娜  
被      告  黃文保（黃榮豊之承受訴訟人）

上十一人
訴訟代理人  蔡秋男  
被      告  黃國隆（即黃水堯之承受訴訟人）

            黃樹檳（即黃水堯之承受訴訟人）


            黃童堡（即黃水堯之承受訴訟人）

            黃麗麗（即黃水堯之承受訴訟人）


            黃有成即黃博峰即黃瑞成


訴訟代理人  黃琮祐  
被      告  黃温棟  
            黃進步  
            黃金城  
訴訟代理人  黃林瑞美
被      告  黃鼎棋即黃建峰即黃俊嘉

            黃松    
訴訟代理人  黃戴阿惠
被      告  黃文玉  
            黃秋風  


            黃三隆  


            黃文全  
            黃聰明  

            鄭來成  
訴訟代理人  鄭家文  
被      告  黃信嘉  
            黃洲位  
            黃寶晉  

兼上四人
訴訟代理人  黃笠豪即黃龍潭

被      告  黃順進  
            黃金贊（即黃玉柱之承受訴訟人）

訴訟代理人  黃許金花
被      告  黃金城（即黃玉柱之承受訴訟人）

            黃冠鑫即黃文化

            黃明吉  
訴訟代理人  黃林秀足
被      告  黃境淵  

            黃顯堂  

            黃吉揚  
            黃琮翔（即黃俊郎之承受訴訟人）

            黃水潭  
訴訟代理人  黃金生  
被      告  黃金條  
訴訟代理人  黃林鳳英
被      告  黃境謨  
            黃李彩鳳
訴訟代理人  黃文帶（無委任狀）

被      告  黃慶雄  
            黃世和  
            黃洪宿  
            黃明輝  

法定代理人  黃建中  
被      告  黃明達  
            黃明義  
            黃文和（即黃平雄之承受訴訟人）    

            黃明添（即黃平雄之承受訴訟人）

上二人
訴訟代理人  黃林金妹
被      告  林雅惠  
            蔡婉如  
            許美岑  
            黃信銘  
            黃仲清  
            黃陳春花（即黃進益之承當訴訟人）

上列當事人間分割共有物事件，本院於民國111年5月16日言詞辯
論終結，判決如下：
    主      文
被告Ｍ○○、ｅ○○、Ｒ○○、ｇ○○應就被繼承人黃水堯所遺坐落屏東縣○○
鄉○○段○○○地號面積一一○一二‧七六平方公尺土地所有權應有部
分八十分之一辦理繼承登記。
兩造共有前項土地，應依附表二及附圖所示方法分割，其中編號
M部分由被告ｂ○○、ａ○○、ｃ○○按應有部分各三分之一維持共有；編
號T部分由被告甲○○、ｊ○○按應有部分各二分之一維持共有；編號
V6部分由被告黃○○、宇○○按應有部分各二分之一維持共有；編號
Z1部分由被告Ｅ○○、卯○○、Ｏ○○○分別按應有部分五分之一、五分
之一、五分之三維持共有；編號Z11部分為私設道路，由兩造按
應有部分比例維持共有。
前項分割結果，兩造應依如附表三、四、五所示之金額，互為找
補。
訴訟費用由兩造按附表一「訴訟費用負擔比例」欄所示比例負擔
。
    事實及理由
壹、程序方面
一、本件被告壬○○、丑○○、玄○○、Ｚ○○、Ｂ○○、酉○○、寅○○分別於
    訴訟繫屬中之民國103年1月20日、104年2月2日、106年7月2
    5日、108年9月8日、109年8月7日、108年6月28日、109年8
    月28日死亡，原告聲明各由：㈠壬○○之繼承人即被告天○○、
    亥○○、戌○○；㈡丑○○之繼承人即被告庚○○、申○○；㈢玄○○之繼
    承人即被告丙○○；㈣Ｚ○○之繼承人即被告辛○○；㈤Ｂ○○之繼承人
    即被告Ｑ○○；㈥酉○○之繼承人Ｒ○○；㈦寅○○之繼承人即被告黃○○
    、宇○○承受訴訟(見本院卷二第77頁、卷三第95頁、卷五第1
    58頁、卷七第47頁)；另本件原告謝福財於108年11月19日死
    亡，其繼承人即被告ｑ○○○、ｐ○○、ｒ○○、ｎ○○、ｏ○○具狀聲明承
    受訴訟(見本院卷五第148、151頁)，依民事訴訟法第168條
    、第175條第2項規定，自無不合。
二、又請求分割共有物之訴，屬於民事訴訟法第56條第1項所稱
    訴訟標的對於共同訴訟之各人必須合一確定者（最高法院42
    年台上字第318號判決意旨參照）。本件原告於訴狀送達後
    ，追加土地共有人Ｅ○○、卯○○(見本院卷二第77頁)、Ｍ○○、ｅ○○、酉○○(於追加後死亡)、Ｒ○○、ｇ○○(見本院卷一第180頁、
    卷七第177頁)、Ｉ○○(見本院卷二第77頁)、Ｃ○○、乙○○、ｌ○○(
    見本院卷七第47頁)為被告，及撤回其餘並非共有人之追加
    被告(見本院卷四第13頁、119頁背面、卷七第46至47頁)，
    並變更請求如本件訴之聲明，依民事訴訟法第255條第1項第
    2款、第5款規定，原告所為訴之追加，於法亦無不合，應予
    准許。
三、按訴訟繫屬中為訴訟標的之法律關係，雖移轉於第三人，於
    訴訟無影響。前項情形，第三人經兩造同意，得聲請代移轉
    之當事人承當訴訟；僅他造不同意者，移轉之當事人或第三
    人得聲請法院以裁定許三人承當訴訟，民事訴訟法第254條
    第1、2項定有明文。本件原告黃媽順於105年8月10日將其應
    有部分全數移轉予第三人謝福財，由謝福財聲明承當訴訟，
    謝福財嗣後死亡，經其繼承人即ｑ○○○、ｐ○○、ｒ○○、ｎ○○、ｏ○○
    聲明承受訴訟，又ｐ○○、ｒ○○、ｎ○○、ｏ○○復於110年7月23日將
    應有部分登記為原告ｑ○○○一人所有，並據原告ｑ○○○聲明承當
    訴訟;另被告Ｔ○○於110年3月22日將其應有部分(含其原有應
    有部分及繼承黃朝枝所遺應有部分)全數移轉被告Ｏ○○○，由
    被告Ｏ○○○聲明承當訴訟，上情均經兩造同意(見本院卷三第1
    38頁、156頁背面、卷七第393頁、卷八第146頁)，自應准許
    。
四、按應有部分有抵押權或質權者，其權利不因共有物之分割而
    受影響。但有下列情形之一者，其權利移存於抵押人或出質
    人所分得之部分：三、權利人經共有人告知訴訟而未參加。
    民法第824 條之1 第2 項定有明文。查本件被告Ｙ○○、地○、
    宙○○前以系爭土地之所有權應有部分為訴外人屏東縣琉球鄉
    農會設定抵押權，經對屏東縣琉球鄉農會告知訴訟，有本院
    送達回證附卷可稽（見本院卷二第90頁），惟未據聲明參加
    訴訟，則依首開規定，於系爭土地分割後，其抵押權即移存
    於抵押人即前開被告所分得之土地。
五、本件被告經合法送達，除到庭被告Ｗ○○、Ｇ○○、ｊ○○、甲○○、Ｕ
    ○○、ｂ○○、ａ○○、ｃ○○、Ｆ○○、Ｈ○○、Ａ○○、Ｋ○○、Ｃ○○、辛○○（即
    Ｚ○○之承受訴訟人）、巳○○○○○○○○○○、宇○○、Ｌ○○、Ｖ○○、黃○○(即寅○○之承受訴訟人)、未○○、ｉ○○、癸○○、Ｙ○○、Ｉ○○、亥
    ○○、乙○○外，其餘被告均未於最後言詞辯論期日到場，核無
    民事訴訟法第386條各款所列情形，爰依原告聲請，由其一
    造辯論而為判決。
貳、實體方面　　
一、原告主張：坐落屏東縣○○鄉○○段000地號土地(下稱系爭土地
    )為兩造所共有，應有部分各如附表一所示，共有人中之黃
    水堯於起訴前死亡，其繼承人即被告Ｍ○○、ｅ○○、Ｒ○○、ｇ○○未
    辦理繼承登記，故先求為命其等先辦理繼承登記。次查系爭
    土地依使用目的並無不能分割之情形，兩造間亦未以契約訂
    有不分割之期限，惟其分割之方法迄不能協議決定，原告自
    得依法請求裁判分割系爭不動產。關於分割之方法，考量系
    爭土地使用現況、將來建築使用以及通行之必要，爰請求依
    附圖及附表二所示方案分割，其中編號Z部分分由原告取得
    ，編號M部分分由被告ｂ○○、ａ○○、ｃ○○維持共有，編號T部分
    分由被告甲○○、ｊ○○維持共有，編號V6部分分由被告黃○○、
    宇○○維持共有，編號Z1部分分歸被告Ｅ○○、卯○○、Ｏ○○○維持
    共有，編號Z11部分為私設道路，由兩造按應有部分比例維
    持共有，其餘共有人受分配部分均如附表二所示分歸其等各
    自單獨取得，未受分配或未配未足之共有人則依鑑定價格以
    每平方公尺新臺幣(下同)27,000元予以補償。另對於被告ａ○○等人就其等受分配編號N、E、F、G部分之4筆土地如何協調
    分配，原告並無意見等語，並聲明：(一)被告Ｍ○○、ｅ○○、Ｒ○○、ｇ○○應就被繼承人黃水堯所遺系爭土地應有部分1/80辦理
    繼承登記。(二)系爭土地准予分割。
二、被告則以：
(一)被告Ｗ○○、Ｇ○○、ｊ○○、甲○○：同意分割。希望將編號T部分分
    配予甲○○、ｊ○○共有；編號K、R部分分配予Ｗ○○取得；編號R1
    -R4部分分配予Ｇ○○(如本院卷六第309頁附圖所示)等語。被
    告甲○○另表示意見略以：伊當初購買土地時每坪約1萬元，
    現在鑑價每坪9萬元，顯然高於巿價過多，不能以鑑價金額
    作為找補標準等語。
(二)被告ｍ○○、Ｄ○○、Ｊ○○、Ｎ○○○○○○：同意分割，但認為原告方案
    預留的道路過寬等語。
(三)被告Ｕ○○、ｂ○○、ａ○○、ｃ○○、Ｆ○○、Ｈ○○、Ａ○○、Ｋ○○、Ｃ○○、辛○○（即Ｚ○○之承受訴訟人)、ｋ○○：同意分割。關於分割方式：
  ⑴請求將編號N部分亦改分由被告ａ○○、ｂ○○、ｃ○○(下稱ａ○○等三
    人)維持共有，因ａ○○等三人均有建物坐落其上，為免土地分
    割後仍受套繪管制，建築基地面積至少應有328.34平方公尺
    (算式：﹝74.22+62.80+59.98﹞/0.6=328.34)，然編號M部分
    面積僅326.16平方公尺，故請求將編號N部分納入其法定空
    地範圍，一併分歸被告ａ○○等三人維持共有，以利使用。
  ⑵請求將編號E、F、G部分改分配予被告Ａ○○單獨所有。蓋原告
    方案將編號E、F部分分配予被告Ｋ○○，惟被告Ｋ○○已受分配編
    號O部分，面積足供其所有門牌屏東縣○○鄉○○路○○○○○○路○00
    000號房屋之基地及法定空地使用，而被告Ａ○○應有部分面積
    258.11平方公尺，卻僅受分配編號G部分面積47.70平方公尺
    ，對被告Ａ○○之減損甚鉅，且編號E、F部分上有Ｋ○○、Ａ○○之
    祖父黃牛所興建之門牌中正路281號未保存登記房屋，編號G
    部分有被告Ａ○○父親黃全福建造之一樓古厝磚造平房，為免
    編號E部分成為袋地，被告Ｋ○○、Ａ○○協議由被告Ａ○○單獨分配
    於編號E、F、G部分，被告Ｋ○○部分僅願分配予其房屋基地坐
    落之編號O部分，祈請能依當事人之意願分配。
　⑶111年3月2日複丈成果圖編號Z11部分之私設道路，其寬度由5
    米往東南側加寬為6米，將造成編號M、O、P、S部分上之建
    物分割後占用到私設道路，被告ｂ○○所有門牌中正路291號房
    屋、被告ａ○○所有門牌中正路291-1號房屋、被告Ｋ○○所有門
    牌中正路279-4號房屋、被告Ｆ○○所有門牌中正路279-2號、
    被告Ｈ○○所有門牌中正路275-1號房屋將來均有被拆除之虞，
    顯非公平，故請求將私設道路往西北側位移0.5公尺劃設，
    才可使上開房屋免於拆除。
　⑷系爭土地之鑑定報告取用之比價標的，條件比系爭土地還好
    ，價格卻差不多，並不合理等語。
　⑸被告Ａ○○另表示意見略以：系爭土地東北邊及北邊都是斜坡，
    編號G部分的房子是蓋在一個小平台上，與6米道路落差有2
    層樓高，這條私設道路對伊根本沒有作用，土地價值不高，
    鑑價報告結果以每平方公尺27,000元計算，實在太離譜等語
    。
(四)被告乙○○：同意分割。伊與伊妹妹即被告ｌ○○當初購地是為
    了建屋，持分面積合計為129平方公尺，但分配給伊等之編
    號V4部分為35.32平方公尺、V5部分為55.28平方公尺，合計
    僅有91平方公尺，不希望因為私設道路過寬導致伊等無法建
    屋。另外伊等當時購買土地的價格是每坪35,000元，減少面
    積應給予補償等語。
(五)被告Ｌ○○：同意分割。但伊受分配編號Z9部分無對外聯絡道
    路，希望沿編號Z8部分西側邊界，在編號Z10部分範圍內劃
    設一條6米之南向聯外道路，以供伊對外通行等語。
(六)被告庚○○、申○○、Ｉ○○、癸○○、亥○○、Ｏ○○○均表示同意分割
    ，對於分割方式則未表意見。被告亥○○另陳述略以：分在哪
    裡無意見，但位置好的人要補貼位置差的人，還有道路不要
    留太寬等語。
(七)被告宇○○(即寅○○之承受訴訟人)、黃○○(即寅○○之承受訴訟
    人)、地○、黃有成、Ｓ○○、Ｖ○○、未○○、ｉ○○、宙○○、Ｙ○○、午
    ○○○：同意分割，要分在伊等原本使用的位置等語。被告ｉ○○
    另表示意見略以：伊要跟被告亥○○、天○○、戌○○分在一起，
    但不要維持共有等語。
(八)其餘被告則未於言詞辯論期日到場表示意見，亦未提出準備
    書狀作何聲明或陳述。
三、本院之判斷：
(一)按各共有人，除法令另有規定外，得隨時請求分割共有物。
    但因物之使用目的不能分割或訂有不分割之期限者，不在此
    限。分割之方法不能協議決定，或於協議決定後因消滅時效
    完成經共有人拒絕履行者，法院得因任何共有人之請求，命
    為下列分配：一、以原物分配於各共有人。但各共有人均受
    原物之分配顯有困難者，得將原物分配於部分共有人。二、
    原物分配顯有困難時，得變賣共有物，以價金分配於各共有
    人；或以原物之一部分分配於各共有人，他部分變賣，以價
    金分配於各共有人。且以原物為分配時，因共有人之利益或
    其他必要情形，得就共有物之一部分仍維持共有。民法第82
    3條第1項、第824條第2項、第4項分別定有明文。又按分割
    共有物，性質上為處分行為，依民法第759條規定，共有不
    動產之共有人有人死亡時，於其繼承人未為繼承登記以前，
    固不得分割共有物，惟如於訴訟中，請求繼承人辦理繼承登
    記，並合併為分割共有物之請求，不但符合訴訟經濟原則，
    抑與民法第759條及強制執行法第130條規定之旨趣無違（最
    高法院69年台上字第1012號判例意旨參照）。經查：本件系
    爭土地依都市計畫法劃為琉球風景區住宅區，共有人及應有
    部分如附表一所示，依系爭土地之使用目的，並無不能分割
    之情形，各共有人間亦未以契約訂有不分割之期限，惟其分
    割方法迄不能協議決定之事實，為兩造所不爭執；又原共有
    人黃水堯於100年9月12日死亡，其繼承人即被告Ｍ○○、ｅ○○、
    Ｒ○○、ｇ○○尚未辦理繼承登記，經原告聲明應辦理繼承登記等
    情，有土地登記謄本、地籍圖謄本、土地使用分區證明書、
    戶籍謄本及繼承系統表等附卷可考（見本院卷一第10、112
    至116頁，卷二第5頁，卷七第329至359頁），則本件原告請
    求原共有人黃水堯之繼承人應辦理繼承登記及裁判分割系爭
    土地，揆諸前揭規定，自無不合，應予准許。
(二)按共有物分割方法，法院應斟酌當事人之聲明，按共有物之
    性質、經濟效用及全體共有人之利益等，公平決之，且不受
    當事人主張之拘束（最高法院69年度台上字第3100號判決意
    旨參照）。經查：
 1、系爭土地大致呈東西寬、南北窄之長方形狀，其南邊臨屏東
    縣琉球鄉中正路，其上現有地上物數棟，由西往東分布略為
    ：①被告Ｐ○○所有之無門牌1層樓平房、門牌中正路255-1號3
    層樓房屋及門牌中正路255-2號3層樓房屋。②被告Ｌ○○所有之
    門牌中正路255號3層樓房屋及鐵棚架。③被告未○○所有之門
    牌中正路255-5號1層樓平房、門牌中正路255-6號3層樓房屋
    及鐵棚架。④被告Ｙ○○所有之門牌中正路255-7號3層樓房屋（
    同段37建號）。⑤被告宙○○所有之門牌中正路255-8號3層樓
    房屋（同段36建號）。⑥被告癸○○所有之門牌中正路255-9號
    3層樓房屋（同段35建號）。⑦被告Ｓ○○所有之門牌中正路255
    -10號1層樓平房。⑧被告ｆ○○所有之門牌中正路265號1層樓房
    屋。⑨訴外人黃政治所有之門牌中正路269號1層樓三合庭院
    。⑩被告甲○○所有之門牌中正路269-6號1層樓平房。⑪被告Ｈ○○所有之門牌中正路275-1號1層樓平房。⑫訴外人黃進添所有
    之門牌中正路277號1層樓平房。⑬被告Ｗ○○所有之門牌中正路
    277-1號1層樓平房。⑭被告Ａ○○所有之無門牌1樓平房。⑮被告
    Ｆ○○所有之門牌中正路279-2號1層樓房屋。⑯被告Ｋ○○所有之
    門牌中正路279-4號2層樓房屋（同段70建號）。⑰被告ａ○○所
    有之門牌中正路291-1號2層樓房屋（同段135建號）。⑱被告
    ｂ○○所有之門牌中正路291號2層樓房屋（同段136建號）。⑲
    被告Ａ○○所有之門牌中正路281號1層樓平房。⑳被告地○所有
    之門牌中正路283號1層樓平房。㉑被告Ｕ○○所有之門牌中正路
    285號2層樓房屋（同段138建號）。㉒被告辛○○所有之門牌中
    正路285-1號2層樓房屋（同段137建號），土地其餘部分則
    為內部道路、雜樹及空地等情，除經兩造到場陳明外，尚有
    現場取景照片、網頁空拍圖資（見本院卷一第27至41頁，卷
    二第178至189、190、191至193頁）、建物登記謄本及測量
    成果圖、建築執照存根及核准配置圖（見本院卷一第42至53
    頁，卷三第53至77頁）、現場略圖（見本院卷三第114頁）
    存卷可稽，並經本院多次會同屏東縣東港地政事務所測量到
    場實施勘測屬實，並製有歷次勘驗測量筆錄、複丈成果圖（
    見本院卷二第112至113、134至136頁，卷三第85至86頁，卷
    五第99至100頁）附卷可考，得信為實。
 2、關於系爭土地之分割方法，本院斟酌各共有人之意願、共有
    物之性質、分割前之使用狀態、經濟效用、分得部分之利用
    價值及全體或多數共有人利益等有關情狀，並參酌前開合法
    建物需保留法定空地之面積、內部私設通路需達6公尺寬等
    相關現行建築法令所定（見本院卷三第166至166反面頁之屏
    東縣政府106年6月2日屏府城管字第10613701000號函、卷六
    第453頁之屏東縣政府109年7月20日屏府城管字第109266245
    000號函），認如附圖及附表二所示之分割方法，共有人受
    分配位置與現有使用情形大致一致，且大部分共有人均受有
    土地之分配，受分配土地均有聯外道路，交便尚稱便利，而
    未受分配或分配不足之共有人亦經金錢補償（如下述），因
    認按此方案分割系爭土地，應屬允當，爰據此分割系爭土地
    。至本件部分共有人如被告Ｇ○○、ａ○○等人有提出如上述與前
    開本院所採分割方法相異之部分土地分配方案、編號Z11部
    分道路寬度問題等，惟經本院反覆斟酌，認為私設道路寬度
    為建築法令所必需，所劃設行經路徑尚無與共有人既存房屋
    重疊而有需拆除房屋之明證，而從考量全體共有人利益之觀
    點而言，本院所採分割方法仍屬較合於公平合理之原則，是
    其等此揭所為陳述，為本院所未採，併此敘明。
 3、系爭土地經分割後，部分共有人未受分配或不能按其應有部
    分受分配者，故依法有予金錢補償之必要。關於補償之金額
    ，經本院囑託冠信不動產估價師聯合事務所實施土地鑑價，
    鑑得系爭土地每平方公尺為新臺幣（下同）27,000元等情，
    有該事務所111年2月22日冠估字第1110222001號函暨估價報
    告書（見本院卷八第115頁）在卷可考，被告中固有關於上
    開估定價格過高、不符合市場水準等抗辯，惟並未提出任何
    證據以實其說，且上開鑑定結果，係鑑定人針對系爭土地進
    行產權、一般因素、區域因素及個別因素、不動產市場現況
    並勘估標的最有效使用等情形分析後，以比較法及土地開發
    分析法推估而來，足認其鑑定結果應屬信實可靠，應無上開
    被告所稱過高之情形，爰依鑑定之價額計算多受分配共有人
    補償短受分配共有人之金額如附表三、四、五所示（未滿1
    元部分，或捨去或進位，補償金額並經權宜調整）。
四、結論：原告之訴為有理由，依民事訴訟法第385條第1項前段
    、第78條、第80條之1、第85條第2項，判決如主文。
中　　華　　民　　國　　111 　年　　6 　　月　　16　　日
                  民事第一庭    法　官　楊境碩
正本係照原本作成。
如不服本判決，應於收受送達後20日內向本院提出上訴書狀，其
未表明上訴理由者，應於提出上訴後20日內向本院補提理由書狀
（均須按他造當事人之人數附繕本）。
如委任律師提起上訴者，應一併繳納上訴審裁判費。
中　　華　　民　　國　　111 　年　　6 　　月　　16　　日
                                書記官　洪敏芳
　　　　　　　　　　　　　　　　
附表一：共有人應有部分、折算面積及折算價額
編 號 共有人 系爭199土地 面積：11012.76平方公尺 鑑價結果：27000元/平方公尺   訴訟費用 分擔比例   應有部分 折算面積   ①價額  1 Ｍ○○、ｅ○○、Ｒ○○、ｇ○○即 黃水堯之繼承人 公同共有 1/80 137.66 0000000元 連帶負擔 1/80 2 黃有成 11/912 138.83 0000000元 11/912 3 Ｐ○○ 1/24 458.87 00000000元 1/24 4 Ｓ○○ 689/31875 238.05 0000000元 689/31875 5 宇○○ 2116/96000 242.74 0000000元 2116/96000 6 黃鼎棋 58/1920 332.68 0000000元 58/1920 7 Ｕ○○ 14/1200 128.48 0000000元 14/1200 8 地○ 13/1200 119.3 0000000元 13/1200 9 戊○○ 1/96 114.72 0000000元 1/96 10 Ｌ○○ 7/576 133.84 0000000元 7/576 11 丁○○ 7/576 133.84 0000000元 7/576 12 Ｗ○○ 192/4800 440.51 00000000元 192/4800 13 Ｇ○○ 192/4800 440.51 00000000元 192/4800 14 ｂ○○ 16559/0000000 151.97 0000000元 16559/0000000 15 己○○ 36/3200 123.89 0000000元 36/3200 16 ｆ○○ 52/3200 178.96 0000000元 52/3200 17 ｍ○○ 68/3200 234.02 0000000元 68/3200 18 Ｖ○○ 111/3200 382 00000000元 111/3200 19 ａ○○ 16558/0000000 151.96 0000000元 16558/0000000 20 ｃ○○ 16558/0000000 151.96 0000000元 16558/0000000 21 Ｆ○○ 1/96 114.72 0000000元 1/96 22 Ｈ○○ 1577/96000 180.91 0000000元 1577/96000 23 黃冠鑫 1/120 91.77 0000000元 1/120 24 黃笠豪 34/3200 117.01 0000000元 34/3200 25 ｈ○○ 34/3200 117.01 0000000元 34/3200 26 Ａ○○ 45/1920 258.11 0000000元 45/1920 27 Ｋ○○ 39/1920 223.7 0000000元 39/1920 28 未○○ 382/24000 175.29 0000000元 382/24000 29 Ｘ○○ 1/128 86.04 0000000元 1/128 30 ｉ○○ 1/128 86.04 0000000元 1/128 31 辰○○ 31/7296 46.79 0000000元 31/7296 32 癸○○ 26/1600 178.96 0000000元 26/1600 33 宙○○ 1357/96000 155.67 0000000元 1357/96000 34 Ｙ○○ 1357/96000 155.67 0000000元 1357/96000 35 午○○○ 72/3200 247.79 0000000元 72/3200 36 Ｄ○○ 34/3200 117.01 0000000元 34/3200 37 Ｊ○○ 34/3200 117.01 0000000元 34/3200 38 甲○○ 77/7296 116.23 0000000元 77/7296 39 ｊ○○ 77/7296 116.22 0000000元 77/7296 40 ｄ○○ 1/64 172.07 0000000元 1/64 41 子○○ 7/576 133.84 0000000元 7/576 42 Ｉ○○ 36/3200 123.89 0000000元 36/3200 43 天○○ 1/320 34.41 929070元 1/320 44 亥○○ 3/320 103.24 0000000元 3/320 45 戌○○ 1/320 34.41 929070元 1/320 46 庚○○ 1/192 57.36 0000000元 1/192 47 申○○ 1/192 57.36 0000000元 1/192 48 Ｃ○○ 1153/96000 132.27 0000000元 1153/96000 49 ｑ○○○ 969/9600 1111.6 00000000元 969/9600 50 乙○○ 83/21250 43.01 0000000元 83/21250 51 ｌ○○ 166/21250 86.03 0000000元 166/21250 52 丙○○ 192/24000 88.1 0000000元 192/24000 53 辛○○ 14/1200 128.48 0000000元 14/1200 54 Ｅ○○ 1/48 229.43 0000000元 1/48 55 卯○○ 1/48 229.43 0000000元 1/48 56 Ｑ○○ 31/7296 46.79 0000000元 31/7296 57 黃○○ 111/6400 191 0000000元 111/6400 58 宇○○ 111/6400 191 0000000元 111/6400 59 Ｏ○○○ 1/16 688.3 00000000元 1/16 

附表二：各共有人依附圖受分配編號、面積、現值及價值差額
編 號 共有人 受分配編號  受分配  面積 (單位：㎡) Z11道路分擔面積(依各受分配共有人之面積比例計算，單位：㎡) ③實受分配   面積現值 ⑤應受分配面積與實受分配面積現值之差值(即③－①之值，正號表示超過，負號表示不足) 備    註 1 己○○ A 325.14 60.54 00000000元 0000000元  2 辛○○ B 123.28 22.95 0000000元 479250元  3 Ｕ○○ C 128.28 23.88 0000000元 639360元  4 地○ D 223.22 41.56 0000000元 0000000元  5 Ａ○○ E 180.51 61.48 00000000元 0000000元    F 32.22       G 47.70       H 69.8     6 Ｃ○○ I 54.13 33.63 0000000元 0000000元    L 126.52     7 庚○○ J 42.48  7.91 0000000元 -188190元  8 Ｗ○○ K 125.13 67.53 00000000元 -277560元    R 237.57     9 ｂ○○ M 108.72 20.24 0000000元 -621270元 編號M由ｂ○○與ａ○○、ｃ○○維持共有，應有部分各1/3。 編號V由黃慶則單獨取得。 10 ａ○○ M 108.72 20.24 0000000元 -621000元  11 ｃ○○ M 108.72 38.72 0000000元 0000000元    V 99.24     12 戊○○ N 101.13 18.83 0000000元 141480元  13 Ｋ○○ O 240.16 44.71 0000000元 0000000元  14 Ｆ○○ P 130.94 24.38 0000000元 0000000元  15 Ｇ○○ Q 347.65 64.73 00000000元 -759510元  16 黃笠豪 R1 100.95    18.8 0000000元 73980元  17 ｈ○○ R2 100.95    18.8 0000000元 73980元  18 Ｄ○○ R3 100.95    18.8 0000000元 73980元  19 Ｊ○○ R4 100.95    18.8 0000000元 73980元  20 ｍ○○ R5 221.66    41.27 0000000元 780570元  21 申○○ R6 49.50 9.22 0000000元 36720元  22 亥○○ R7 89.08    16.58 0000000元 65340元  23 天○○ R8 29.69 5.53 950940元 21870元  24 戌○○ R9 29.69 5.53 950940元 21870元  25 ｉ○○ R10 76.40 14.22 0000000元 123660元  26 Ｏ○○○ R11 374.62    123.28 00000000元 0000000元 編號R11由Ｏ○○○單獨取得。 編號Z1由Ｏ○○○與Ｅ○○、卯○○共有，應有部分分別為3/5、1/5、1/5。   Z1 287.54     27 Ｅ○○ Z1 95.84 17.84 0000000元 -0000000元  28 卯○○ Z1 95.84 17.84 0000000元 -0000000元  29 Ｘ○○ R12 74.23 13.82 0000000元 54270元  30 辰○○ R13 40.37 7.52 0000000元 29700元  31 Ｑ○○ R14 40.37 7.52 0000000元 29700元  32 Ｈ○○ S 177.71 33.09 0000000元 807030元  33 甲○○ T 111.30 20.72 0000000元 426330元 編號T由甲○○與ｊ○○維持共有，應有部分各1/2。 34 ｊ○○ T 111.30 20.72 0000000元 426600元  35 Ｉ○○ U 71.03 13.22 0000000元 -0000000元  36 黃鼎棋 V1 207.08 38.56 0000000元 -0000000元  37 黃冠鑫 V2 59.17 11.02 0000000元 -582660元  38 ｄ○○ V3 110.88 20.64 0000000元 -0000000元  39 乙○○ V4 35.32 6.58 0000000元 -29970元  40 ｌ○○ V5 55.28 10.29 0000000元 -552420元  41 黃○○(即寅○○之繼承人) V6 154.46 28.76 0000000元 -210060元 編號V6由黃○○與宇○○維持共有，應有部分各1/2。 42 宇○○(即寅○○之繼承人) V6 154.46 28.76 0000000元 -210060元  43 Ｖ○○ V7 313.73 58.41 00000000元 -266220元  44 癸○○ W 153.35 55.55 0000000元 0000000元    Z4 144.99     45 午○○○ X 312.93 58.26 00000000元 0000000元  46 黃有成 Y 117.77 21.93 0000000元 185490元  47 ｑ○○○ Z 922.93 171.84 00000000元 -454410元  48 ｆ○○ Z2 214.48 39.93 0000000元 0000000元  49 Ｓ○○ Z3 167.66 31.22 0000000元 -0000000元  50 宙○○ Z5 87.68 16.32 0000000元 -0000000元  51 Ｙ○○ Z6 79.63 14.83 0000000元 -0000000元  52 未○○ Z7 70.16 13.06 0000000元 -0000000元  53 丙○○ Z8 62.66 11.67 0000000元 -371790元  54 黃溫棟 Z10 331.89 61.79 00000000元 -0000000元  55 Ｌ○○ Z9 163.24 34.71 0000000元 0000000元    Z12  23.20     56 Ｍ○○、ｅ○○、Ｒ○○、ｇ○○  -- -- --     0元 -0000000元 由黃水堯繼承人即Ｍ○○、ｅ○○、Ｒ○○、ｇ○○公同共有 57 丁○○  -- -- --     0元 -0000000元  58 宇○○  -- -- --     0元 -0000000元  59 子○○  -- -- --     0元 -0000000元   合計  9284.18 1728.58 000000000元   


附表三：金錢補償表之一
應為補償人 應為補償總額  應應 受受 補補 償償 人總   額 己○○ 0000000元 辛○○ 479250元 Ｕ○○ 639360元 地○ 0000000元 Ａ○○ 0000000元 Ｃ○○ 0000000元 ｃ○○ 0000000元 戊○○ 141480元 Ｋ○○ 0000000元 Ｆ○○ 0000000元 庚○○ 188190元 31853元 2160元 2881元 17701元 16256元 9978元 11525元 638元 7443元 4940元 Ｗ○○ 277560元 46980元 3185元 4250元 26107元 23975元 14717元 16998元 940元 10977元 7286元 ｂ○○ 621270元 105156元 7130元 9512元 58436元 53664元 32942元 38047元 2105元 24571元 16308元 ａ○○ 000000元 105110元 7127元 9508元 58411元 53641元 32927元 38031元 2104元 24560元 16301元 Ｇ○○ 759510元 128554元 8716元 11628元 71439元 65605元 40272元 46513元 2573元 30038元 19937元 Ｅ○○ 0000000元 528978元 35866元 47848元 293960元 269955元 165711元 191393元 10588元 123601元 82037元 卯○○ 0000000元 528978元 35866元 47848元 293960元 269955元 165711元 191393元 10588元 123601元 82037元 Ｉ○○ 0000000元 181155元 12283元 16386元 100670元 92449元 56750元 65545元 3626元 42329元 28095元 黃鼎棋 0000000元 397773元 26970元 35980元 221048元 202996元 124609元 143921元 7962元 92944元 61689元 黃冠鑫 582660元 98621元 6687元 8921元 54805元 50329元 30895元 35683元 1974元 23043元 15295元 ｄ○○ 0000000元 185313元 12565元 16762元 102981元 94572元 58052元 67050元 3709元 43300元 28740元 乙○○ 29970元 5073元 344元 459元 2819元 2589元 1589元 1835元 102元 1185元 787元 ｌ○○ 552420元 93502元 6340元 8458元 51960元 47717元 29291元 33831元 1871元 21848元 14501元 黃○○(即寅○○之繼承人) 210060元 35555元 2411元 3216元 19758元 18145元 11138元 12864元 712元 8308元 5514元 宇○○(即寅○○之繼承人) 210060元 35554元 2410元 3216元 19758元 18145元 11138元 12864元 712元 8308元 5514元 Ｖ○○ 266220元 45060元 3055元 4076元 25041元 22996元 14116元 16303元 902元 10529元 6988元 ｑ○○○ 454410元 76913元 5215元 6957元 42742元 39251元 24094元 27828元 1539元 17972元 11928元 Ｓ○○ 0000000元 179007元 12137元 16192元 99476元 91353元 56077元 64768元 3583元 41827元 27762元 宙○○ 0000000元 236132元 16010元 21359元 131222元 120506元 73972元 85436元 4726元 55175元 36621元 Ｙ○○ 0000000元 279730元 18966元 25303元 155449元 142755元 87630元 101211元 5599元 65362元 43382元 未○○ 0000000元 420760元 28528元 38060元 233822元 214728元 131810元 152238元 8422元 98315元 65254元 丙○○ 371790元 62929元 4267元 5692元 34970元 32115元 19714元 22769元 1260元 14704元 9759元 黃溫棟 0000000元 297918元 20200元 26948元 165557元 152038元 93328元 107792元 5963元 69612元 46203元 黃水堯 0000000元 629106元 4265元 56905元 349602元 321054元 197078元 227621元 12592元 146997元 97566元 丁○○ 0000000元 611649元 41471元 55326元 339901元 312144元 191609元 221305元 12243元 142918元 94858元 宇○○ 0000000元 0000000元 75215元 100343元 616464元 566123元 347513元 401371元 22204元 259205元 172040元 子○○ 0000000元 611649元 41471元 55326元 339901元 312144元 191609元 221305元 12243元 142918元 94858元 說明：                                                                                                          1.本表所列係依⑤之數額計算「應為補償人」須向「應受補償人」各別補償之金額。                                      2.補償金額＝應為補償人之應為補償總額×應受補償人之應受補償總額/合計應受補償金額（即41,760,360元）                3.原則上元以下四捨五入，但得作權宜調整。                      

附表四：金錢補償表之二
應為補償人 應為補償總額  應 受 補 償 人 黃笠豪 73980元 ｈ○○ 73980元 Ｄ○○ 73980元 Ｊ○○ 73980元 ｍ○○ 780570元 申○○ 36720元 亥○○ 65340元 天○○ 21870元 戌○○ 21870元 ｉ○○ 123660元 Ｏ○○○ 0000000元 庚○○ 333元 333元 333元 333元 3518元 165元 294元 99元 99元 557元 11819元 Ｗ○○ 492元 492元 492元 492元 5188元 244元 431元 145元 145元 822元 17432元 ｂ○○ 1101元 1101元 1101元 1101元 11613元 546元 972元 325元 325元 1840元 39019元 ａ○○ 1100元 1100元 1100元 1100元 11607元 546元 972元 325元 325元 1839元 39002元 Ｇ○○ 1345元 1345元 1345元 1345元 14196元 668元 1188元 398元 398元 2249元 47701元 Ｅ○○ 5536元 5536元 5536元 5536元 58416元 2748元 4890元 1637元 1637元 9255元 196283元 卯○○ 5536元 5536元 5536元 5536元 58416元 2748元 4890元 1637元 1637元 9255元 196283元 Ｉ○○ 1896元 1896元 1896元 1896元 20005元 941元 1675元 561元 561元 3169元 67220元 黃鼎棋 4163元 4163元 4163元 4163元 43927元 2066元 3677元 1231元 1231元 6959元 147598元 黃冠鑫 1032元 1032元 1032元 1032元 10891元 512元 912元 305元 305元 1725元 36594元 ｄ○○ 1940元 1940元 1940元 1940元 20465元 963元 1713元 573元 573元 3242元 68763元 乙○○ 53元 53元 53元 53元 560元 26元 47元 16元 16元 89元 1882元 ｌ○○ 979元 979元 979元 979元 10326元 486元 864元 289元 289元 1634元 34695元 黃○○(即寅○○之繼承人) 372元 372元 372元 372元 3926元 185元 329元 110元 110元 622元 13193元 宇○○(即寅○○之繼承人) 372元 372元 372元 372元 3926元 185元 329元 110元 110元 622元 13193元 Ｖ○○ 472元 472元 472元 472元 4976元 234元 417元 139元 139元 788元 16720元 ｑ○○○ 805元 805元 805元 805元 8494元 400元 711元 238元 238元 1346元 28539元 Ｓ○○ 1874元 1874元 1874元 1874元 19768元 930元 1655元 554元 554元 3132元 66423元 宙○○ 2471元 2471元 2471元 2471元 26077元 1227元 2183元 731元 731元 4131元 87619元 Ｙ○○ 2928元 2928元 2928元 2928元 30891元 1453元 2586元 865元 865元 4894元 103797元 未○○ 4404元 4404元 4404元 4404元 46465元 2186元 3890元 1302元 1302元 7361元 156128元 丙○○ 659元 659元 659元 659元 6949元 327元 582元 195元 195元 1101元 23350元 黃溫棟 3118元 3118元 3118元 3118元 32900元 1548元 2754元 922元 922元 5212元 110546元 黃水堯 6584元 6584元 6584元 6584元 69473元 3268元 5816元 1947元 1947元 11006元 233437元 丁○○ 6402元 6402元 6402元 6402元 67546元 3178元 5654元 1892元 1892元 10701元 226959元 宇○○ 11611元 11611元 11611元 11611元 122505元 5763元 10255元 3432元 3432元 19408元 411626元 子○○ 6402元 6402元 6402元 6402元 67546元 3177元 5654元 1892元 1892元 10701元 226959元 

附表五：金錢補償表之三
應為補償人 應為補償總額  應 受 補 償 人 Ｘ○○ 54270元 辰○○ 29700元 Ｑ○○ 29700元 Ｈ○○ 807030元 甲○○ 426330元 ｊ○○ 426600元 癸○○ 0000000元 午○○○ 0000000元 黃有成 185490元 ｆ○○ 0000000元 Ｌ○○ 0000000元 庚○○ 245元 134元 134元 3637元 1921元 1922元 21284元 15015元 836元 9180元 10624元 Ｗ○○ 361元 198元 198元 5364元 2834元 2835元 31392元 22145元 1233元 13540元 15670元 ｂ○○ 807元 442元 442元 12006元 6343元 6347元 70266元 49567元 2760元 30307元 35068元 ａ○○ 807元 442元 442元 12001元 6340元 6344元 70235元 49546元 2758元 30294元 35055元 Ｇ○○ 987元 540元 540元 14678元 7754元 7759元 85900元 60597元 3374元 37050元 42878元 Ｅ○○ 4062元 2223元 2223元 60396元 31906元 31926元 353467元 249344元 13882元 152456元 176418元 卯○○ 4061元 2223元 2223元 60396元 31906元 31926元 353467元 249344元 13882元 152456元 176419元 Ｉ○○ 1391元 761元 761元 20683元 10926元 10933元 121049元 85391元 4754元 52210元 60417元 黃鼎棋 3054元 1671元 1671元 45416元 23992元 24007元 265795元 187498元 10438元 114641元 132664元 黃冠鑫 757元 414元 414元 11260元 5948元 5952元 65899元 46487元 2588元 28423元 32893元 ｄ○○ 1423元 779元 779元 21158元 11177元 11184元 123828元 87351元 4863元 53409元 61803元 乙○○ 39元 21元 21元 579元 306元 306元 3390元 2391元 133元 1462元 1692元 ｌ○○ 718元 393元 393元 10676元 5640元 5643元 62479元 44074元 2454元 26948元 31184元 黃○○(即寅○○之繼承人) 273元 149元 149元 4060元 2144元 2146元 23758元 16759元 933元 10247元 11858元 宇○○(即寅○○之繼承人) 273元 149元 149元 4059元 2144元 2146元 23758元 16759元 933元 10247元 11861元 Ｖ○○ 346元 189元 189元 5145元 2718元 2720元 30110元 21240元 1182元 12987元 15027元 ｑ○○○ 591元 323元 323元 8782元 4639元 4642元 51394元 36255元 2018元 22167元 25651元 Ｓ○○ 1374元 752元 752元 20438元 10797元 10804元 119614元 84379元 4698元 51591元 59697元 宙○○ 1813元 992元 992元 26961元 14242元 14252元 157785元 111306元 6197元 68055元 78753元 Ｙ○○ 2148元 1175元 1175元 31938元 16872元 16883元 186917元 131856元 7341元 80620元 93295元 未○○ 3231元 1768元 1768元 48041元 25378元 25394元 281155元 198334元 11042元 121267元 140325元 丙○○ 483元 265元 265元 7185元 3796元 3798元 42050元 29663元 1651元 18137元 20983元 黃溫棟 2287元 1252元 1252元 34015元 17969元 17980元 199071元 140430元 7818元 85862元 99359元 黃水堯 4830元 2644元 2644元 71829元 37945元 37969元 420374元 296542元 16509元 181314元 209814元 丁○○ 4696元 2570元 2570元 69835元 36892元 36915元 408708元 288313元 16051元 176282元 203994元 宇○○ 8517元 4661元 4661元 126657元 66909元 66952元 741257元 522901元 29111元 319716元 369973元 子○○ 4696元 2570元 2570元 69835元 36892元 36915元 408708元 288313元 16051元 176282元 203995元